臺灣臺北地方法院民事判決
111年度重訴字第871號
原      告  第一商業銀行股份有限公司

法定代理人  邱月琴  
訴訟代理人  許珮宜  
被      告  仕東國際有限公司


兼
法定代理人  郭志松  
被      告  陳玫蓁  
上列當事人間請求清償借款事件，本院於民國111 年11月10日言
詞辯論終結，判決如下：
    主  文
被告應連帶給付原告新臺幣捌佰肆拾叁萬陸仟零捌拾伍元，及如
附表所示之利息、違約金。
訴訟費用由被告連帶負擔。
    事實及理由
壹、程序事項
一、按當事人得以合意定第一審管轄法院。但以關於由一定法律
    關係而生之訴訟為限。前項合意，應以文書證之，民事訴訟
    法第24條定有明文。本件依兩造簽訂之約定書第21條、保證
    書第7條約定，雙方合意以本院為第一審管轄法院，本院自
    有管轄權。
二、本件被告經合法通知，均未於言詞辯論期日到場，核無民事
    訴訟法第386 條各款所列情形，爰依原告之聲請，由其一造
    辯論而為判決。
貳、實體事項
一、原告起訴主張：被告仕東國際有限公司（下稱被告仕東公司
    ）於民國109年9月3日邀同被告郭志松、陳玫蓁為連帶保證
    人，保證就被告仕東公司對原告所負之借款、票據、保證、
    透支、貼現、承兌、墊款……損害賠償及其他債務，以本金新
    臺幣（下同）1,000萬元為限額負連帶清償之責任。嗣：
　㈠被告仕東公司於109年9月4日邀同被告郭志松、陳玫蓁為連帶
    保證人，與原告簽訂借據（下依序分稱系爭借據1至4），分
    別向原告借款20萬元、20萬元、180萬元、80萬元，各筆借
    款期間均自109年9月4日起至114年9月4日止，並另簽訂增補
    條款約定書（下依序分稱系爭增補約定書1至4），其中系爭
    借據1、3部分，約定利息自109年9月4日起至110年6月30日
    ，依中華郵政股份有限公司2年期定期儲金機動利率加年利
    率0.155％按月計付，110年6月30日起至114年9月4日起，改
    依中華郵政股份有限公司2年期定期儲金機動利率加年利率2
    .145％按月計付；其中借據2、4部分，則約定利息自109年9
    月4日起至110年6月30日，依中華郵政股份有限公司2年期定
    期儲金機動利率加年利率0.655％按月計付，110年6月30日起
    至114年9月4日起，改依中華郵政股份有限公司2年期定期儲
    金機動利率加年利率2.145％按月計付，如未依約繳付利息或
    到期不履行時，除仍按上開利率支付遲延利息外，逾期在6
    個月以內按前開利率之10％計算加付違約金，逾期超過6個月
    按前開利率之20％計付違約金。詎被告仕東公司於111年7月4
    日繳付上開各筆借款當期本金及迄至同年7月4日之利息後即
    未依約清償，依約定書第5條第1款約定，被告仕東公司上開
    所有借款均喪失期限利益，視為全部到期，迄今尚欠如附表
    編號一至四所示之本金、利息及違約金未清償。
　㈡被告仕東公司又於110年6月2日邀同被告郭志松、陳玫蓁為連
    帶保證人與原告簽訂借據（下依序分稱系爭借據5、6），分
    別向原告借款10萬元、90萬元，各筆借款期間均自110年6月
    2日起至115年6月2日止，並約定借款利息自110年6月2日起
    至110年12月31日，依中華郵政股份有限公司2年期定期儲金
    機動利率加年利率0.155％按月計付，110年12月31日起至115
    年6月2日起，改依中華郵政股份有限公司2年期定期儲金機
    動利率加年利率2.145％按月計付，如未依約繳付利息或到期
    不履行時，除仍按上開利率支付遲延利息外，逾期在6個月
    以內按前開利率之10％計算加付違約金，逾期超過6個月按前
    開利率之20％計付違約金。詎被告仕東公司於111年7月4日繳
    付上開各筆借款當期本金及迄至同年7月2日之利息後即未依
    約清償，依約定書第5條第1款約定，被告仕東公司上開所有
    借款均喪失期限利益，視為全部到期，迄今尚欠如附表編號
    五、六所示之本金、利息及違約金未清償。
　㈢被告仕東公司又於111年1月20日邀同被告郭志松、陳玫蓁為
    連帶保證人與原告簽訂借據（下依序分稱系爭借據7、8），
    分別向原告借款120萬元、480萬元，各筆借款期間均自111
    年1月20日起至116年1月20日止，並約定借款利息依中華郵
    政股份有限公司2年期定期儲金機動利率加年利率2.145％按
    月計付，如未依約繳付利息或到期不履行時，除仍按上開利
    率支付遲延利息外，逾期在6個月以內按前開利率之10％計算
    加付違約金，逾期超過6個月按前開利率之20％計付違約金。
    詎被告仕東公司於111年6月20日繳付上開各筆借款當期本金
    及迄至同年6月20日之利息後即未依約清償，依約定書第5條
    第1款約定，被告仕東公司上開所有借款均喪失期限利益，
    視為全部到期，迄今尚欠如附表編號七、八所示之本金、利
    息及違約金未清償。
　㈣被告郭志松、陳玫蓁為本件借款之連帶保證人，自應就上述
    借款負連帶清償責任。為此，爰依消費借貸及連帶保證之法
    律關係，提起本件訴訟，並聲明：如主文第1項所示。
二、本件被告均經合法通知，未於言詞辯論期日到場，亦未提出
    書狀作何聲明或陳述。
三、經查，原告主張上開事實，業據其提出與所述相符之保證書
    、約定書、系爭借據1至8、振興資金貸款增補條款約定書（
    受影響中小型事業適用）、系爭增補約定書1至4、放款客戶
    授信明細查詢單、放款（單筆授信）攤還及繳息記錄明細表
    為證。而被告已於相當時期受合法通知，於言詞辯論期日不
    到場，亦未提出書狀答辯，是審酌原告所提上開證據資料，
    堪信其主張為真實。又按保證債務之所謂連帶，係指保證人
    與主債務人負同一債務，對於債權人各負全部給付之責任者
    而言，此就民法第272條第1項規定連帶債務之文義參照觀之
    甚明（最高法院45年台上字第1426號裁判意旨參照）；另連
    帶債務之債權人，依民法第273條第1項規定，得對債務人中
    之一人或數人或其全體，同時或先後請求全部或一部之給付
    。從而，原告依消費借貸及連帶保證之法律關係，請求被告
    連帶給付如主文第1項所示之本金及如附表編號一至八所示
    之利息及違約金，為有理由，應予准許。
四、訴訟費用負擔之依據：民事訴訟法第85條第2項。
中　　華　　民　　國　　111 　年　　11　　月　　11　　日
                  民事第五庭    法　官　　劉娟呈　
以上正本係照原本作成。
如對本判決上訴，須於判決送達後20日內向本院提出上訴狀。如
委任律師提起上訴者，應一併繳納上訴審裁判費。　　　　　　
中　　華　　民　　國　　111 　年　　11　　月　　11　　日
                                書記官   廖健宏
附表：
編號 借款金額 （新臺幣） 餘欠金額 （新臺幣） 借款期間 利  息  違  約  金      起算日 計算標準 起算日 計算標準 一 20萬元 127,855元 109年9月4日起至114年9月4日止 111年7月5日起至清償日止 年利率 3.365％  111年8月5日起至清償日止 逾期在六個月以內按左列利率10％，逾期六個月以上按左列利率20％ 二 20萬元 128,429元      三 180萬元 1,150,726元      四 80萬元 513,713元      五 10萬元 97,971元 110年6月2日起至115年6月2日止 111年7月3日起至清償日止 年利率 3.365％ 111年8月3日起至清償日止  六 90萬元 881,733元      七 120萬元 1,107,133元 111年1月20日起至116年1月20日止 111年6月21日起至清償日止 年利率 3.24％ 111年7月21日起至清償日止  八 480萬元 4,428,525元      總    計  8,436,085元